【裁判字號】    99,抗,66
【裁判日期】    990310
【裁判案由】    撤銷緩刑
【裁判全文】
臺灣高等法院臺南分院刑事裁定  九十九年度抗字第六六號
抗告人
即被告  甲○○
上列抗告人因撤銷緩刑案件，不服臺灣臺南地方法院中華民國九
十九年一月六日裁定（九十九年撤鍰字第一號），提起抗告，本
院裁定如下：
    主    文
抗告駁回。
    理    由
一、抗告意旨略以：受刑人於緩刑期內因故意犯他罪，而受得易
    科罰金之有期徒刑、拘役或罰金之宣告確定，除有事實足認
    所宣告之緩刑難收其預期效果，並有執行刑罰之必要，得依
    刑法第七十五條之一第一項第二款規定，聲請法院撤銷緩刑
    宣告。本件抗告人再犯之案件（九十八年度簡字第二四七四
    號），經判處拘役四十天，猶可易科罰金，非情節重大，尚
    與刑法第七十五條第一項第一款「應」撤銷緩刑宣告之要件
    不符。又觀諸聲請人所併送卷證，亦核無客觀事實足認受刑
    人原所宣告之緩刑難收其預期效果，並有執行刑罰之必要，
    是聲請人所請亦與刑法第七十五條之一第一項第二款「得撤
    銷緩刑宣告要件」有悖。再者，原裁定記載受刑人為圖免繳
    納行動電話通訊費之利益而故意犯罪實為不實，抗告人再犯
    案件係受刑人辦理手機門號時與經銷商發生糾紛，不明誣告
    罪之錯而犯此罪。況抗告人於臺灣臺南地方法院九十五年度
    簡字第四０二０號刑事簡易判決宣告緩刑，已深表悔意、知
    所警惕並且努力工作安份守己，並無原所宣告之緩刑難收其
    預期效果之狀況。
二、按受緩刑之宣告而有緩刑期內因故意犯他罪，而在緩刑期內
    受六月以下有期徒刑、拘役或罰金之宣告確定者，足認原宣
    告之緩刑難收其預期效果，而有執行刑罰之必要者，得撤銷
    其宣告，刑法第七十五條之一第一項第二款定有明文。準此
    ，緩刑宣告是否「得」撤銷，除須符合刑法第七十五條之一
    第一項各款之要件外，本條並採裁量撤銷主義，賦予法院撤
    銷與否之權限，特於第一項規定實質要件為「足認原宣告之
    緩刑難收其預期效果，而有執行刑罰之必要」，供作審認之
    標準。亦即於上揭「得」撤銷緩刑之情形，法官應依職權本
    於合目的性之裁量，妥適審酌被告所犯前後數罪間，關於法
    益侵害之性質、再犯之原因、違反法規範之情節是否重大、
    被告主觀犯意所顯現之惡性及其反社會性等情，是否已使前
    案原為促使惡性輕微之被告或偶發犯、初犯改過自新而宣告
    之緩刑，已難收其預期之效果，而確有執行刑罰之必要。
三、經查：抗告人前於民國（下同）八十八年七月十五日起至九
    十三年九月三十日止，因連續犯業務侵占罪，經原審法院九
    十五年度簡字第四０二０號判處有期徒刑一年十月，緩刑四
    年，並於九十六年二月二十六日確定。竟於緩刑期間內之九
    十八年一月二十二日，為圖免繳納行動電話通訊費用之利益
    ，未指定犯人向電信警察隊第三中隊誣告行動電話遭人冒名
    申辦，故意再犯未指定人犯誣告罪，經原審法院於九十八年
    十月十九日以九十八年度簡字第二四七四號判處拘役四十日
    ，拘役如易科罰金，以新臺幣一千元折算一日，並於同年十
    一月九日確定在案，有原審法院上揭判決書、臺灣臺南地方
    法院檢署九十五年度偵字第九六六五號起訴書、九十八度偵
    字第一二八四七號起訴書在卷可稽。由抗告人前所犯之連續
    侵占罪及後所犯之未指定人犯誣告罪之犯罪事實可知，抗告
    人在心態上為圖得個人利益或卸責，而罔顧他人之權益或虛
    耗偵查資源，顯見抗告人並未因前次緩刑宣告而存有遷善守
    法之決心。原審詳酌抗告人所犯未指定人犯誣告罪後，認原
    確定判決的緩刑宣告未能收預期效果，且有執行刑罰的必要
    ，而依職權裁量撤銷抗告人的緩刑宣告。本院經核原審裁定
    ，其認事用法並無不合。抗告人提起抗告，指摘原審裁定不
    當，為無理由，應予駁回。
四、據上論結，應依刑事訴訟法第四百一十二條，裁定如主文。
中    華    民    國    99    年    3     月    10    日
                  刑事第一庭審判長法官  茆  臺  雲
                                  法官  王  明  宏
                                  法官  蔡  長  林
以上正本證明與原本無異。
不得再抗告。
                                書記官  李  培  薇
中    華    民    國    99    年    3     月    10    日

司法院資訊處製作；財團法人民間司法改革基金會備份。
